【裁判字號】    90,交易,254
【裁判日期】    901231
【裁判案由】    過失致死
【裁判全文】
臺灣雲林地方法院刑事判決
    公  訴  人  臺灣雲林地方法院檢察署檢察官
    被      告  乙○○
右列被告因過失致死案件，經檢察官提起公訴（九十年度偵字第三八一三號），本院
判決如左：
    主  文
乙○○因過失致人於死，處有期徒刑拾月。
    事  實
一、乙○○於民國九十年九月十二日下午，駕駛車號ＲＬ－１８６２號（公訴人誤繕
    為ＲＬ－１８２１號）客貨兩用箱型車，沿雲林縣大埤鄉往臺中（即由西往東）
    方向行駛，於同日下午二時四十分許，途經雲林縣大埤鄉嘉興村往豐田村之產業
    道路無號誌交岔路口時，原應注意行車速度，依標誌或標線之規定，無標誌或標
    線者，行經無號誌之交岔路口時，應減速慢行，作隨時停車之準備，而依當時天
    候為晴天、日間有自然光線、路面乾燥、無缺陷、無障礙物及視距良好等客觀環
    境判斷，亦無不能注意之情事。詎乙○○行經上開無號誌之交岔路口，竟疏未減
    速慢行，作隨時停車之準備，適有蘇松武騎乘車號ＺＵＸ－０７７號輕機車，沿
    另一產業道路由北往南方向駛來，行經上開無號誌之交岔路口，亦疏未注意減速
    慢行，作隨時停車之準備，即驟然駛入該交叉路口，乙○○見狀已閃避不及，致
    其所駕駛之客貨兩用箱型車左側後輪上方處與蘇松武所騎乘之機車前方發生碰撞
    ，造成蘇松武人車倒地，蘇松武因而受有頭部外傷、肋骨骨折、腹部鈍挫傷等傷
    害，引發出血性休克，經送醫急救仍不治死亡。乙○○於肇事後，隨即委託路人
    以電話報案，並於警員到達現場時，自首犯罪，而接受裁判。
二、案經雲林縣警察局斗南分局報請臺灣雲林地方法院檢察署檢察官相驗後自動簽分
    偵查起訴。
    理  由
一、訊之被告乙○○，對於右揭時地駕車不慎與被害人蘇松武所騎乘之機車發生碰撞
    ，造成被害人蘇松武倒地死亡等情坦白承認，核與告訴人丙○○○於警訊及偵審
    中指訴被害人蘇松武因本件車禍死亡之情節相符，並有雲林縣警察局道路交通事
    故調查報告表一紙、現場及肇事車輛照片二十六幀等物在卷可資佐證。而被害人
    蘇松武確係因本件車禍受傷死亡，亦經臺灣雲林地方法院檢察署檢察官督同檢驗
    員相驗屬實，製有驗斷書、相驗屍體證明書、勘驗筆錄等文書及相驗照片四幀附
    卷可稽。且參之上開勘驗筆錄記載，被害人蘇松武所騎乘之車號ＺＵＸ－０７７
    號機車破損位置最高六十八公分，最低高三十九公分，車籃扭曲，凹陷處高五十
    五公分，而被告所駕駛之車號ＲＬ－１８６２號客貨兩用箱型車，左前大燈破裂
    ，未發現有凹陷及撞擊痕跡，左後輪則有凹陷最低高為五十三公分，復參以上開
    驗斷書記載，被害人蘇松武身體正面平均散布有多處骨折及挫傷，並非侷陷於身
    體側面，足認被害人蘇松武是正面撞擊後死亡，是被告供稱本案係被害人蘇松武
    騎乘機車正面撞擊其所駕駛之客貨兩用箱型車左後輪上方處，應堪採信。
二、按行車速度，應依標誌規定，無標誌者，行經無號誌之交岔路口時，應減速慢行
    ，作隨時停車之準備，道路交通安全規則第九十三條第一項第四款定有明文。本
    件被告駕駛車輛自應注意上開規定，小心駕駛謹慎為之，且依當時天候為晴天、
    日間有自然光線、路面乾燥、無缺陷、無障礙物及視距良好等客觀環境判斷，亦
    無不能注意之情事。詎被告乙○○行經無號誌之交岔路口，竟疏未注意上揭規定
    減速慢行，以致於交岔路口中與被害人蘇松武之機車發生碰撞，亦有上開道路交
    通事故調查報告表所載之刮地痕可參，為肇致本件車禍事故之原因，其行為顯有
    過失。雖被害人蘇松武騎乘機車，行經上開肇事地點，亦疏未減速慢行，作隨時
    停車之準備，同屬有過失，惟仍無從解免被告過失之責。被害人蘇松武確因本件
    車禍死亡，故被告之上開過失行為，與被害人蘇松武之死亡結果間，具有相當因
    果關係。本件事證明確，被告過失犯行堪以認定。
三、核被告乙○○所為，係犯刑法第二百七十六條第一項之過失致人於死罪。被告於
    肇事後，於偵查犯罪機關尚未發覺犯罪前，即委託他人以電話向警察機關報案，
    有被告之警訊筆錄、斗南分局大埤分駐所變死案件初步調查報告表各一份在卷可
    參，並於警員到達現場處理時坦承肇事，亦經證人即至現場處理之警員甲○○到
    庭結證明確，而接受裁判，符合自首之要件，應依刑法第六十二條前段規定，減
    輕其刑。爰審酌被告前無犯罪紀錄，素行尚良好，而被害人蘇松武於行經該路口
    時，疏未減速慢行，作隨時停車之準備，亦屬有過失，及被告因駕車過失致被害
    人蘇松武死亡，損害非輕，且迄今尚未賠償被害人家屬，取得被害人家屬之諒解
    ，參酌被告過失程度之輕重，暨其犯後坦承犯行，態度尚佳等一切情狀，量處如
    主文所示之刑。
據上論斷，應依刑事訴訟法第二百九十九條第一項前段，刑法第二百七十六條第一項
、第六十二條前段，罰金罰鍰提高標準條例第一條前段，判決如主文。
本案經檢察官施添寶到庭執行職務。
中      華      民      國      九十      年    十二    月    三十一    日
                                        臺灣雲林地方法院刑事第一庭
                法  官  廖  國  勝
右正本證明與原本無異。
如不服本判決，應於判決送達後十日內向本院提出上訴狀( 應附繕本 )。
                                            書記官  顏  錦  清
中      華      民      國      九十      年    十二    月    三十一    日
附錄本案論罪科刑法條全文：
刑法第二百七十六條第一項：
因過失致人於死者，處二年以下有期徒刑、拘役或二千元以下罰金。


司法院資訊處製作；財團法人民間司法改革基金會備份。
